【裁判字號】    95,上訴,335
【裁判日期】    950510
【裁判案由】    強盜等
【裁判全文】
臺灣高等法院高雄分院刑事判決         95年度上訴字第335號
上  訴  人  臺灣高雄地方法院檢察署檢察官
上  訴  人
即  被  告  甲○○
選任辯護人  柳聰賢 律師
上  訴  人
即  被  告  戊○○（原名蔡科彬）
指定辯護人  本院公設辯護人  乙○○
上列上訴人等因被告等強盜等案件，不服臺灣高雄地方法院94年
度訴字第854 號中華民國95年1 月19日第一審判決（起訴案號：
臺灣高雄地方法院檢察署94年度偵字第3551號），提起上訴，本
院判決如下：
     主  文
原判決關於甲○○強盜及定執行刑部分暨戊○○部分均撤銷。
甲○○共同連續犯攜帶兇器強盜罪，處有期徒刑柒年肆月，扣案
之武士刀壹把、半罩式黑色安全帽貳頂、口罩個、橡膠手套
雙，均沒收。
戊○○共同連續犯攜帶兇器強盜罪，處有期徒刑柒年貳月，扣案
之武士刀壹把、半罩式黑色安全帽貳頂、口罩個、橡膠手套
雙，均沒收。
其他上訴駁回。
上開關於甲○○撤銷改判部分所處之刑，與上訴駁回部分所處有
期徒刑肆月，應執行有期徒刑柒年陸月，扣案之武士刀壹把、半
罩式黑色安全帽貳頂、口罩個、橡膠手套雙，均沒收。
     事  實
一、甲○○於民國（下同）93年1 月間某日夜間，在高雄縣岡山
    鎮中山夜市之公共場所，以玩摸彩之方式取得武士刀1 把，
    攜回住處，而未經許可，無故持有刀械。又與戊○○共同意
    圖不法為自己不法之所有，並基於概括犯意，自93年12月20
    日凌晨某時許起至94年1 月30日晚上9 時20分許止，在高雄
    縣岡山地區某處，謀議強盜超商財物，2 人騎乘機車，均頭
    戴半罩式安全帽及口罩以遮掩容貌，並以口罩遮掩車牌，連
    續於下列時間、地點，將上開機車停放在外，分別以下列方
    法強取或預備強取他人財物：
  (一)於93年12月20日凌晨2 時30分許（起訴書誤載為凌晨2 時許
    ），由甲○○騎乘車號不詳之機車搭載戊○○，至位於高雄
    縣岡山鎮○○路「巨蛋超商」，推由甲○○在上開機車旁負
    責把風接應，戊○○（76年1 月3 日生，行為時未滿18歲）
    則頭戴半罩式黑色安全帽及黑色口罩，手持長度約60公分、
    直徑3 公分，客觀上足以對人之生命、身體構成威脅，可供
    兇器使用之鐵管1 支，進入該超商。旋以鐵管抵住丁○○腰
    部，口出「錢拿出來，不然我要開下去」等語，喝令丁○○
    出打開收銀機，交出其內之財物，以此脅迫方式，至使丁○○心生畏懼達不能抗拒之程度，而將櫃檯收銀機內之現金新
    台幣（下同）約3,000 元交予戊○○。戊○○得手後，2 人
    隨即騎乘機車逃逸，並將強盜所得現款朋分花用，上開鐵管
    則由戊○○沿路丟棄於高雄縣岡山鎮○○路78巷15號附近（
    未扣案）。
  (二)於94年1 月29日下午5 時2 分許，由甲○○騎乘車號不詳之
    機車搭載戊○○（行為時已滿18歲），並共同攜帶甲○○所
    有客觀上可供兇器使用而對於人之生命、身體、安全造成威
    脅之上開武士刀1 把，至高雄縣岡山鎮內，四處搜尋超商為
    強盜目標。2 人途經高雄縣梓官鄉○○○路85之1 號「直田
    超商」時，見店內僅有1 名店員丙○○，即選定該超商為強
    盜目標，推由戊○○在外負責把風接應，由甲○○頭戴半罩
    式粉紅色安全帽及口罩，手持上開預藏之武士刀進入該店內
    ，以刀尖朝上並指向超商店員丙○○之姿勢，喝令丙○○打
    開並交出收銀機內之財物，以此脅迫方式，至使丙○○心生
    畏懼達不能抗拒之程度，而將櫃檯收銀機內之現金約8,400
    元交付予甲○○。甲○○得手後，2 人隨即騎乘機車逃逸，
    並將強盜所得現款朋分花用。
  (三)甲○○、戊○○於94年1 月30日晚上9 時20分許，共同騎乘
    車牌號碼CLV-960 號重型機車，戊○○承繼上開攜帶刀械之
    概括犯意，共同攜帶上開武士刀1 把，至高雄縣橋頭鄉○○
    路66之1 號「巨蛋超商」附近，以口罩遮住該機車車牌，預
    備以上開同一手法強盜該超商內之財物。惟因行跡可疑，經
    民眾報案，為警趕抵現場經盤查後，並扣得插在甲○○外套
    內之上開武士刀1 把、及其等所有之半罩式黑色安全帽2 頂
    、黑色、藍色花紋、紅色花格口罩3 個、橡膠手套3 雙，始
    循線查獲上情。
二、案經高雄縣政府警察局岡山分局報告臺灣高雄地方法院檢察
    署檢察官偵查起訴。
    理  由
壹、程序方面
    按被告以外之人於審判外之言詞或書面陳述，除法律有規定
    者外，不得作為證據；又被告以外之人於審判外之陳述，雖
    不符刑事訴訟法第159 條之1 至第159 條之4 之規定，而經
    當事人於審判程序同意作為證據，法院審酌該言詞陳述或書
    面陳述作成時之情況，認為適當者，亦得為證據；另當事人
    、代理人或辯護人於法院調查證據時，知有第159 條第1 項
    不得為證據之情形，而未於言詞辯論終結前聲明異議者，視
    為有前項之同意，刑事訴訟法第159 條第1 項、第159 條之
    5 分別定有明文。本件檢察官、辯護人及被告等於本院審判
    程序時，就原審判決所引用各項證據（含傳聞證據、非傳聞
    證據及符合法定傳聞法則例外之證據）之證據能力分別明示
    無意見、同意有證據能力（見本院卷第48、49頁），且於本
    院言詞辯論終結前，檢察官、辯護人及被告對於卷附具有傳
    聞證據性質之證據，既均已知其情，均未聲明異議，本院認
    該具有傳聞證據性質之證據，並無任何違法取證之不適當情
    形，以之作為證據使用係屬適當，自得採為認定被告等犯罪
    事實之證據。
貳、實體方面
一、訊據上訴人即被告戊○○對於上揭事實均坦承不諱；上訴人
    即被告甲○○對於上揭事實(一)、(二)所示部分，均坦承不諱，
    惟矢口否認有上開事實(三)所示部分之犯行，辯稱：伊僅於該
    超商前遊逿，並未預備強盜財物；且伊主動供出上開事實(一)
    、(二)所示部分犯行，應構成自首云云。
二、經查：
（一）、事實欄(一)、(二)所示部分
  (1)上揭事實，業據上訴人即被告甲○○、戊○○於本院審理時
    坦承不諱，且「巨蛋超商」確於上開時、地遭1 名歹徒持鐵
    管進入強盜；「直田超商」確於上開時、地遭1 名歹徒持武
    士刀進入強盜等情，分據該2 超商店員丁○○、丙○○於警
    詢及原審審理時證述綦詳（見警卷第17、18頁、第15、16頁
    、原審卷第120 至122 頁、第109 至113 頁），並有扣押物
    品目錄表、武士刀1 把、超商之監視器錄影光碟1 片扣案可
    資佐證。而被告等上開具體之強盜犯行，亦經證人丁○○於
    原審審理時到庭證稱：「‧‧‧晚上凌晨2 點多發生搶案，
    1 個人戴口罩，手上長長約60公分鐵的東西，直徑3 公分，
    用台語說（錢拿出來，不然我要開下去），這是第一次被搶
    我害怕，就打開收銀機，把零錢、百鈔（大約3000元）給他
    ‧‧‧」等語（見原審卷第120 頁）；證人丙○○於原審審
    理時證稱：「他拿著武士刀直接走進櫃台裡面‧‧‧手自然
    拿著，刀尖朝上，沒有舉高，有朝向我‧‧‧離我約4 、5
    步。他叫我把錢拿出來給他‧‧‧他就把抽屜裡面的百鈔及
    零錢拿走了」等語甚詳（見原審卷第110 頁）。再原審勘驗
    上開直田超商之監視器錄影帶結果亦呈現：「戴粉紅色安全
    帽男子（即被告甲○○）走進來，臉上帶著白色口罩，右手
    拿武士刀，走向櫃台看沒人，即再往前走（已離開螢幕範圍
    ）後，再出現隨見女店員（即丙○○）被該名男子右手持刀
    威脅後，逼著走進櫃台的角落將收銀機打開，先拿零錢後，
    該名男子再舉刀似再逼問女店員，女店員再把旁邊下面的抽
    屜打開，並再從裡面指出1 個鐵盒子，該名男子拿走後即快
    速離開」等情，有勘驗筆錄在卷可憑（見原審卷第85頁），
    核與被告等之自白及證人丙○○之證述情節相符。是被告等
    2 人上開之自白核與事實相符，自堪採為認定被告等犯罪之
    證據。且依當時客觀環境觀察，被告自戊○○、甲○○之行
    為，自分別足以壓抑證人丁○○、曾鈺會之意思自由，而達
    不能抗拒之程度，應堪認定。
  (2)扣案之武士刀1 把係被告甲○○於夜市摸彩取得，攜回住處
    而未經許可，無故持有，嗣並於夜間與被告戊○○攜帶該武
    士刀前往超商行搶之事實，業經被告甲○○於警詢時供明在
    卷。且該武士刀，經鑑驗結果，刀刃長46公分，刀柄長21公
    分，刀刃開鋒，係屬槍砲彈藥刀械管制條例列管之武士刀等
    情，有高雄縣政府警察局94年3 月11日高縣寶民字第094007
    0381號函、內政部94年6 月24日內授警字第0940100826號函
    在卷足憑（見原審卷第11、59頁），復經原審當庭勘驗刀刃
    尖端部分確有開鋒屬實（見原審卷第124 頁），則該扣案武
    士刀確屬槍砲彈藥刀械管制條例列管之武士刀無訛。被告等
    確有未經許可，於夜間在公共場所攜帶刀械之犯行，亦堪認
    定。
（二）、事實(三)所示部分
  (1)被告甲○○、戊○○共同騎乘車牌號碼CLV-960 號重型機車
    ，至高雄縣橋頭鄉○○路66之1 號「巨蛋超商」附近，預備
    以上開同一手法強盜該超商內之財物，惟尚未及著手，因行
    跡可疑，為警查獲等情，業據被告甲○○、戊○○於警詢、
    偵訊、原審值班法官訊問時，及被告戊○○於本院審理時均
    供認甚明。且員警劉垣祥確於上開時、地，因被告2 人形跡
    可疑，接獲民眾報案而趕至現場盤查等情，亦據證人即查獲
    員警劉垣祥於本院審理時證述甚明（見原審卷第114 、115
    頁）。復有扣案武士刀1 把、半罩式黑色安全帽2 頂、黑色
    、藍色花紋、紅色花格口罩3 個、塑膠手套3 雙、扣押物品
    目錄表、現場查獲照片4 張在卷可佐。
  (2)被告甲○○固以其去找朋友，而在該處等候，絕非謀議要強
    盜超商云云置辯，並於原審審理時舉證人沈天仁到庭以實其
    說。惟證人沈天仁於原審係到庭證稱：「知道他們有去『巨
    蛋超商』，因為之前我們有在一起，他們2 個說要去找朋友
    ‧‧‧，事後我也沒有一起去巨蛋超商，我也不知道他們去
    找哪個朋友‧‧‧之前我在的時候他們的車牌沒有用口罩罩
    住，但我先離開的，事後就不知道」等語（見原審卷第118
    、119 頁），則被告2 人前往上址尋找朋友時，證人沈天仁
    並未在場，亦未全程目睹現場情形應可認定，所述情節尚難
    為有利被告2 人之認定。又被告甲○○、戊○○當天所騎乘
    上開車牌號碼CLV-960 號之重型機車，確有以口罩遮掩車牌
    等情，業據被告戊○○供承在卷，亦為被告甲○○所不否認
    （見原審卷第119 頁），並有查獲現場照片1 張附卷可憑（
    見警卷第46頁）。倘被告2 人果真是去找朋友，而在該處等
    候或遊蕩，豈有需攜帶武士刀、手套、並以口罩遮掩車牌之
    理？益證被告甲○○所辯係去找朋友、遊蕩云云，委無足取
    。被告甲○○此部份預備強盜之犯行事證明確，堪以認定。
（三）、綜上所述，本件事證明確，被告2 人上揭犯行，均堪以
    認定，自應依法論科。
三、按刑法第328 條第1 項所稱之「強暴」，指對人之身體，且
    足以抑制他人抵抗程度之有形力之行使；亦即直接或間接對
    於人之身體施以暴力，壓制被害人之抗拒。所稱之「脅迫」
    ，指對人，且足以抑制其抵抗程度之惡害通知行為；亦即以
    威嚇加之於被害人，使其精神上產生恐怖之心裡。次按強盜
    罪之強暴、脅迫，祇須抑壓被害人之抗拒或使被害人身體上
    、精神上，處於不能抗拒之狀態為已足，其暴力縱未與被害
    人身體接觸，仍不能不謂有強暴、脅迫行為；縱令被害人實
    際無抗拒行為，仍於強盜罪之成立，不生影響（最高法院22
    年度上字第317 號、30年度上字第3023號判例要旨參照）。
    另按是否「不能抗拒」，除應考量行為人所實施之不法手段
    是否足以抑制通常人之抗拒，使之喪失自由意思外，並應就
    被害人之年齡、性別、性格、體能及當時所處環境等因素，
    加以客觀之考察，以為判別標準（最高法院88年度台上字第
    21 32 號判決要旨參照）。本件被告2 人分別推由1 人於深
    夜進入僅有1 名店員之超商，先後持長約60公分之鐵管、刀
    刃開鋒之武士刀指向店員，並以不利店員生命、身體安全之
    言語，造成被害店員心理極端畏懼，且已實際對被害人之生
    命、身體安全產生急迫之危險，顯已符合上開說明之「脅迫
    」行為。且依其等所實施之脅迫行為當時之客觀環境觀察，
    ，其等脅迫行為之強度自足以壓抑丁○○、丙○○之意思自
    由，而達不能抗拒之程度，應堪認定。次按刑法第321 條第
    1 項第3 款之攜帶兇器竊盜罪，係以行為人攜帶兇器竊盜為
    其加重條件，此所謂之兇器，其種類並無限制，凡客觀上足
    以對人之生命、身體、安全構成威脅，具有危險性之兇器均
    屬之，且祇須行竊時攜帶此種具有危險性之兇器為已足，並
    不以攜帶之初有行兇之意圖為必要，最高法院79年臺上字第
    5253號判例可資參照，此雖係就刑法攜帶兇器竊盜罪所為闡
    釋，然就攜帶兇器強盜罪成立與否之判斷，亦應同此認定。
    是上開事實(一)被告戊○○強盜時所攜帶之鐵管1 支，雖未經
    扣案，然該鐵管長約60公分，直徑約3 公分，業經證人丁○○於原審審理中證述明確（見原審卷第120 頁），且上開鐵
    管係屬質地堅硬之金屬工具，客觀上若持以攻擊他人，顯足
    以對人之生命、身體及安全構成威脅，自屬兇器無訛；又扣
    案之武士刀，刀刃長46公分，刀柄長21公分，刀刃開鋒而銳
    利，足認該刀械對人之生命、身體構成危害，自屬兇器無疑
    。核被告甲○○於上開單獨取得扣案武士刀後，於夜間在公
    共場所攜帶返家持有起，至持刀為上開強盜犯行，均有單純
    持有及於夜間在公共場所攜帶武士刀出入之行為，為事實上
    一罪，其此部分所為，係犯槍砲彈藥刀械管制條例第15條第
    1 款、第2 款之未經許可，於夜間在公共場所攜帶刀械罪。
    又被告甲○○、戊○○所犯事實欄(一)之犯行，核均係犯刑法
    第330 條第1 項（具有刑法第321 條第1 項第3 款之情形）
    之攜帶兇器強盜罪。被告等所犯事實欄(二)之強盜犯行，核均
    係犯刑法第330 條第1 項（具有刑法第321 條第1 項第3款
    之情形）之攜帶兇器強盜罪；被告戊○○此部分另犯槍砲彈
    藥刀械管制條例第15條第1 款、第2 款、第3 款之未經許可
    ，結夥於夜間在公共場所攜帶刀械罪。被告等所犯事實欄(三)
    之犯行，核均係刑法第328 條第5 項、第1 項預備強盜罪；
    被告戊○○此部分另犯槍砲彈藥刀械管制條例第15條第1 款
    、第2 款、第3 款之未經許可，結夥於夜間在公共場所攜帶
    刀械罪。檢察官原起訴意旨認被告2 人所涉為槍砲彈藥刀械
    管制條例第14條第3 項之持有刀械罪嫌，容有未洽，然其基
    本事實同一，其此部分之起訴法條自應予以變更。被告2 人
    就上揭攜帶刀械及強盜（含預備強盜）犯行間，均有犯意聯
    絡及行為分擔，均應論以共同正犯。又被告2 人持有刀械之
    低度行為為攜帶之高度行為所吸收，不另論罪。被告2 人如
    上開事實(一)至(三)所載加重強盜犯行及預備加重強盜犯行，及
    被告戊○○先後2 次攜帶刀械犯行，分別時間緊接，方法相
    同，所犯各係構成要件相同之罪，顯分別係基於概括犯意為
    之，各為連續犯，分別依刑法第56條之規定，被告甲○○論
    以情節較重之上開事實(二)犯行之攜帶兇器強盜罪，被告戊○○則論以情節較重之上開事實(二)犯行之攜帶兇器強盜罪、攜
    帶刀械罪。被告甲○○所犯上開2 罪間，犯意各別，行為互
    殊，應予分論併罰。公訴人認2 罪間屬手段目的關係之牽連
    犯，尚有誤會。而被告戊○○本未持有或攜帶上開武士刀，
    其與甲○○共同攜帶刀械之目的即在犯強盜罪，是其所犯上
    開2 罪間，有方法目的之牽連犯關係，應依刑法第55條後段
    從一較重之攜帶兇器強盜罪處斷（最高法院85年度台上3734
    號判決參照）。
四、按自首以對於未發覺之罪投案而受裁判為要件，如案已發覺
    ，則被告縱有陳述自己犯罪之事實，亦祇可謂為自白，不能
    認為自首；而連續犯依刑法第56條規定，既以一罪論，則連
    續犯罪之一部經發覺後，被告再行供出他部，仍為自白，而
    非自首，最高法院84年度台上字第55 53 號判決意旨闡述甚
    明。本件被告甲○○、戊○○係因形跡可疑，經民眾檢舉報
    案，警方因而查獲上開事實(三)犯行，又因被告2 人所騎乘之
    機車用口罩遮掩車牌，嘴巴也戴口罩，到場員警劉垣祥懷疑
    渠等一定有涉有搶案，被告2 人才主動供出亦犯上開事實(一)
    、(二)強盜「巨蛋超商」、「直田超商」之犯行，業經證人劉
    垣祥證述在卷（見原審卷第115 頁）。被告等所為上開連續
    強盜犯行中之上開事實(三)部分犯行，既經警發覺而查獲，被
    告2 人所為之上開事實(一)、(二)部分犯行之供述，即非對「未
    發覺」之罪自首，自不符合自首之要件，被告甲○○辯稱伊
    係自首犯罪云云，尚無可採。至被告戊○○於上開事實(一)所
    為之攜帶兇器強盜犯行，行為時雖未滿18歲，惟其為上開事
    實(二)、(三)犯行時已滿18歲，其所為3 罪間既屬連續犯之裁判
    上一罪關係，自屬無從分割，其未滿18歲部分之犯行自無由
    少年法院行使先議權之餘地，附此敘明。另按刑法第59條規
    定犯罪情狀可憫恕者，得酌量減輕其刑，固為法院依法得自
    由裁量之事項，然非漫無限制，必須犯罪另有特殊之原因與
    環境，在客觀上足以引起一般同情，認為即予宣告法定低度
    刑期尤嫌過重者，始有其適用。是為此項裁量減刑時，必須
    就被告全部犯罪情狀予以審酌在客觀上是否有足以引起社會
    上一般人之同情，而可憫恕之情形，始稱適法（最高法院88
    年度台上字第6683號判決要旨參照）。而被告2 人雖年輕識
    淺，然僅因缺錢花用，即連續持兇器尋找不特定之超商強盜
    財物，且以口罩掩蓋車牌，避免遭警查緝，所為危害社會治
    安甚鉅，並使社會善良百姓人人自危，其等犯罪情狀無顯可
    憫恕之情形，無從依刑法第59條規定酌減其刑，併此敘明。
五、原審認被告甲○○未經許可，攜帶刀械部分罪證明確，因而
    適用槍砲彈藥刀械管制條例第15條第1 款、第2 款，刑法第
    11條、第38條第1 項第1 款規定，並審酌被告甲○○未經許
    可，擅自持有攜帶違禁刀械，危害社會治安頗鉅，及其素行
    良好等一切情狀，量處有期徒刑4 月；並敘明扣案之武士刀
    1 把係違禁物，併依刑法第38條第1 項第1 款宣告沒收，其
    認事用法，核無不合，量刑亦屬允當。檢察官上訴意旨認原
    判決此部分量刑過輕，被告甲○○上訴意旨認原判決此部分
    量刑過重，指摘原判決此部分不當，均無理由，應予駁回。
六、原審認被告甲○○關於強盜部分暨被告戊○○罪證明確，分
    別予以論罪科刑，固非無見；惟：被告戊○○於上開事實
    (三)部分，除犯刑法第328 條第5 項之預備強盜罪外，尚犯槍
    砲彈藥刀械管制條例第15條第1 款、第2 款、第3 款之結夥
    於夜間在公共場所未經許可攜帶刀械罪。原判決就此攜帶刀
    械罪部分漏未論罪，尚有未洽。按刑法第330 條之加重強
    盜罪，僅處罰既遂及未遂犯，並無處罰預備犯之規定，該條
    第1 項既稱犯強盜罪，自須行為人已實施強盜罪之構成要件
    行為始足當之，茍行為人之行為僅達預備階段，尚未著手實
    施之階段，縱有刑法第321 條第1 項各款之情形，亦僅應依
    刑法第328 條第5 項規定，論以預備強盜罪，而不得以預備
    加重強盜罪論。原判決就被告等所為上開事實(三)部分，認被
    告等係犯刑法第328 條第5 項、第1 項、第330 條第1 項之
    預備攜帶兇器強盜罪，顯有違誤。檢察官上訴意旨認原審量
    刑過輕，被告甲○○上訴意旨否認上開事實(三)犯行，及主張
    符合自首要件，指摘原判決不當；另被告戊○○上訴意旨，
    指摘原判決量刑過重，雖均無理由。惟原判決此部分既有上
    開可議之處，仍屬無可維持，本院自應將原判決此部分撤銷
    改判。審酌被告被告2 人正值青壯之年，竟不思憑己力經營
    謀生，悍然持兇器為強盜超商財物之犯行，侵犯他人財產權
    及營業安全，對社會治安、人身安全影響非輕，殊不可取；
    被告甲○○犯後雖曾一度翻供卸責，惟其於本院審理已坦承
    大部分犯行，被告戊○○並坦承全部犯行，及渠等前無犯罪
    科刑之紀錄，有臺灣高等法院被告前案紀錄表附卷可稽，並
    已與被害人丁○○、丙○○達成民事和解，賠償損害，亦有
    和解書在卷可憑（見本院卷第59、60、77、78頁），已有悔
    意等一切情狀，被告甲○○部分量處如主文第2 項所示之刑
    ，並就上開上訴駁回部分所處之刑與上開撤銷改判部分所處
    之刑，依法定其應執行刑；被告戊○○量處如主文第3 項所
    示之刑。扣案武士刀1 把係違禁物，應依刑法第38條第1 項
    第1 款規定宣告沒收；扣案半罩式黑色安全帽2 頂、口罩3
    個、橡膠手套3 雙及上開武士刀為被告甲○○、戊○○所有
    且供共犯本件犯罪所用之物，業經渠等供述明確，應依刑法
    第38條第1 項第2 款規定宣告沒收；扣案之手機1 支，係被
    告戊○○所有之物，業據被告戊○○供承在卷（見原審卷第
    117 頁），惟無證據證明係供被告2 人上開犯罪使用之物，
    爰不予宣告沒收。至上開事實(一)共同強盜犯行所用鐵管1 支
    ，經警查獲時並未扣案，復無證據證明為被告2 人所有，及
    現仍屬存在，故不為沒收之諭知，附此敘明。
據上論段，應依刑事訴訟法第368 條、第369 條第1 項、第364
條、第299 條第1 項前段、第300 條，槍砲彈藥刀械管制條例第
15條第1 款、第2 款、第3 款，刑法第11條、第28條、第56條、
第330 條第1 項、第55條、第38條第1 項第1 款、第2 款、第51
條第5 款，判決如主文。
本案經檢察官許月雲到庭執行職務。
中    華    民    國    95    年    5     月    10    日
                  刑事第四庭    審判長法  官 蕭權閔
                                      法  官 陳吉雄
                                      法  官 林水城
以上正本證明與原本無異。
如不服本判決應於收受本判決後10日內向本院提出上訴書狀，其
未敘述上訴理由者，並得於提起上訴後10日內向本院補提理由書
狀（均須按他造當事人之人數附繕本）「切勿逕送上級法院」。
中    華    民    國    95    年    5     月    10    日
                                      書記官 吳新貞
附錄本判決論罪科刑法條：
槍砲彈藥刀械管制條例第15條
未經許可攜帶刀械而有下列情形之一者，處2 年以下有期徒刑：
一、於夜間犯之者。
二、於車站、埠頭、航空站、公共場所或公眾得出入之場所犯之
    者。
三、結夥犯之者。
刑法第330條第1項
犯強盜罪而有第 321 條第 1 項各款情形之一者，處 7 年以上有
期徒刑。


司法院資訊處製作；財團法人民間司法改革基金會備份。
